【裁判字號】    94,簡上,535
【裁判日期】    950104
【裁判案由】    竊盜
【裁判全文】
臺灣板橋地方法院刑事判決             94年度簡上字第535號
上  訴  人  甲○○
即  被  告
上列上訴人因竊盜案件，不服本院九十四年度簡字第三七八五號
，中華民國九十四年八月二十五日第一審判決（聲請簡易判決處
刑案號：九十四年度偵字第一一九六八號）提起上訴，本院管轄
之第二審合議庭判決如下：
    主  文
上訴駁回。
    事實及理由
一、本案經本院審理結果，認第一審判決以被告甲○○所為，係
    犯刑法第三百二十條第一項之竊盜罪，判處有期徒刑參月，
    如易科罰金，以三佰元折算一日，其認事用法均無違誤，量
    刑亦就被告之素行、智識程度、動機、目的審慎考量均屬適
    當，應予維持，並引用第一審判決書所記載之事實、證據及
    理由（如附件）。
二、上訴人上訴意旨略以：犯罪之動機、目的，警詢筆錄所言與
    事實相符判決時理應納入考量，我只是要舉發環保局弊案，
    無意竊盜，原審未予考量請求撤銷改判云云。經查：（一）
    上訴人於警詢時自承：我因為在停車場看見有二位年輕人正
    在行竊該車，我發現立即大聲制止，二名不認識之年輕人就
    跑掉，我看見車門沒關，本想關車門看見置物箱有一串鑰匙
    ，就臨時起意拿這把鑰匙發動車子，我利用這部車子到台北
    縣環保局去搜證他們的弊案，我因為舉發弊案欠缺交通工具
    ，才會行竊該車等語，於檢察官偵查亦供承：我是經過那裡
    看見有二人在偷那部車，我一喊，他們就一哄而散，我上前
    查看，發現鑰匙在副駕駛座置物箱，就用鑰匙把車開走等語
    （詳參偵查卷第九頁、第十頁、第三十六頁），依其所供是
    欠缺交通工具才竊車，於本院準備程序、審理時改稱：是要
    舉發環保局弊案才竊車云云，自不足採信，況按犯罪之動機
    ，係決定犯罪意思之間接原動力屬於犯罪之遠因，雖為科刑
    時應審酌之事項之一，除特別條文認係犯罪要素外，通常並
    非以之為構成犯罪之要素，亦有最高法院八十九年度台上字
    第一六０二號判決意旨足資參照，被告所犯之竊盜罪，係以
    意圖為自己或第三人不法之所有，而竊取他人之動產，為構
    成要件，顯見動機並非竊盜罪之構成要素，洵屬無疑，原審
    於事實及理由中亦審慎審酌被告之辯解及陳述，並就被告明
    知自己並非該車所有人，卻仍以車內之鑰匙將之駛離，主觀
    上有意圖為自己不法所有之竊盜故意，客觀上有將他人之動
    產置於自己實力支配之下之占有行為，已該當於竊盜之構成
    要件，據以形成有罪判決之理由依據，並有判決書一份在卷
    足稽。（二）又按量刑輕重，係屬事實審法院得依職權自由
    裁量之事項，苟已斟酌刑法第五十七條各款所列情狀而未逾
    越法定刑度，不得遽指為違法（最高法院七十二年度臺上字
    第六六九六號、七十五年度臺上字第七○三三號判例參照）
    ；且在同一犯罪事實與情節，如別無其他加重或減輕之原因
    ，下級審量定之刑，亦無過重或失輕之不當情形，則上級審
    法院對下級審法院之職權行使，原則上應予尊重，此並有最
    高法院八十五年度臺上字第二四四六號裁判意旨可資參酌，
    本件被告所犯竊盜罪之法定最高本刑為五年以下有期徒刑、
    拘役或五百元以下之罰金，原審量刑已審慎審酌被告之素行
    ，就被告前於民國八十六年間曾因違反麻醉藥品管理條例案
    件，經本院判處有期徒刑四月確定，於八十六年十一月六日
    易科罰金執行完畢，而此於本案雖不構成累犯之事實列入考
    量，此復有臺灣高等法院被告全國前案紀錄表在卷足稽，並
    審酌其犯罪之動機、目的，智識程度（高中肄業），所竊取
    之財物價值（自用小客車價值不低），及犯罪後坦承犯行之
    態度等一切情狀，量處被告前述之刑，以該罪之法定刑而言
    ，尚稱適當，且就被告之動機、目的亦已考量，是以上訴人
    前揭上訴意旨所陳，尚無可採，求予撤銷改判，為無理由，
    應予駁回。
據上論斷，應依刑事訴訟法第四百五十五條之一第一項、第三項
、第三百六十八條、第三百七十三條，判決如主文。
本案經檢察官葉志飛到庭執行職務。
中    華    民    國    95    年    1     月    4     日
            刑事第二庭審判長法  官  李 釱 任
                            法  官  劉 安 榕
                            法  官  徐 子 涵
上正本證明與原本無異。
不得上訴。
                            書記官  彭 麗 紅
中    華    民    國    95    年    1     月    5     日
附錄本案論罪科刑法條全文：
刑法第三百二十條（普通竊盜罪、竊佔罪）
意圖為自己或第三人不法之所有，而竊取他人之動產者，為竊盜
罪，處五年以下有期徒刑、拘役或五百元以下罰金。
意圖為自己或第三人不法之利益，而竊佔他人之不動產者，依前
項之規定處斷。
前二項之未遂犯罰之。


司法院資訊處製作；財團法人民間司法改革基金會備份。
